CB_BJT_DC
*-----------------------------------------------------------------------------
*NOTES
*-----------------------------------------------------------------------------
* Se puede observar como 0.7V aproximadamente este enpieza a aumentar
* Hasta llegar a un voltaje de saturación de 1.12
* Esto representa una ganancia de voltaje bastante grande con un lapso de voltaje de
* salida de 15.75 voltios y un lapso de voltaje de entrada de solo 0.42 voltios: una
* relación de ganancia de 37.5, o 31.48 dB. Observe también cómo el voltaje de salida
* (medido a través de la carga R) realmente excede la fuente de alimentación (15 voltios)
* en la saturación, debido al efecto de ayuda en serie de la fuente de voltaje de entrada.

* V(3,4) = Voltaje atravez de la resistencia = I(Load)* R(load)
*-----------------------------------------------------------------------------
*Parameters: User Input
*-----------------------------------------------------------------------------
.PARAM p_R1 	100
.PARAM p_Rload 5k

*=============================================================================
* Calibration
*=============================================================================




*-----------------------------------------------------------------------------
*Libraries, Models and includes
*-----------------------------------------------------------------------------
.model NPN NPN



*-----------------------------------------------------------------------------
*CIRCUIT
*-----------------------------------------------------------------------------
Vin 	0 	1	dc 1
V1		3	0	dc	15

R1 		1 	2 	{p_R1}
Rload	3	4	{p_Rload}

;	C	B	E
q1	4	0	2	NPN

*-----------------------------------------------------------------------------
*MEASUREMENTS
*-----------------------------------------------------------------------------


*-----------------------------------------------------------------------------
* SIMULATOR OPTIONS
*-----------------------------------------------------------------------------


*-----------------------------------------------------------------------------
* ANALYSIS
*-----------------------------------------------------------------------------


.dc Vin 0.6 1.2 .02
;.AC 	DEC 	10 	10 	10MEG
;.TRAN 	1US  	10m
.plot dc V(3,4)

.END




